臺灣彰化地方法院刑事判決　　　　　　　　　　　　　九十一年度訴字第九五號
　　公　訴　人　臺灣彰化地方法院檢察署檢察官
　　被　　　告　甲○○
右列被告因偽造文書案件，經檢察官提起公訴（九十一年度偵字第一０六九號），本
院判決如左：
    主  文
甲○○服用酒類不能安全駕駛動力交通工具而駕駛，處有期徒刑月，如易科罰金以
佰元折算壹日；又行使偽造私文書，足以生損害於公眾及他人，處有期徒刑伍月，
如易科罰金以佰元折算壹日。扣案之酒精測定值表一紙、內政部警政署國道公路警
察局交字第Ｚ00000000與Ｚ00000000號舉發違反道路交通管理事件
通知單、移送聯、迴覆聯、存根聯及九十一年二月十八日上午九時二十五分之偵詢（
調查）筆錄上偽造「乙○○」之署押共捌枚均沒收。應執行有期徒刑柒月，如易科罰
金以佰元折算壹日。扣案之酒精測定值表一紙、內政部警政署國道公路警察局交字
第Ｚ00000000與Ｚ00000000號舉發違反道路交通管理事件通知單、
移送聯、迴覆聯、存根聯及九十一年二月十八日上午九時二十五分之偵詢（調查）筆
錄上偽造「乙○○」之署押共捌枚均沒收。
    事  實
一、甲○○於民國九十一年二月十八日上午五時許，在國道一號高速公路員林交流道
    陸橋下，飲用啤酒完畢，明知其因飲用酒類後，其酒後吐氣所含酒精成份達每公
    升０．七三毫克，已不能安全駕駛動力交通工具，仍於彼時駕駛車牌號碼二Ｌ─
    四一００號自用小貨車於行駛於國道一號高速公路北向車道，行至該路段二０五
    公里北向處時，因不勝酒力遂將該自小貨車停放路肩，其並於車內睡覺，於同日
    上午八時四十三分許，適為內政部警政署國道公路警察局第三警察隊員警巡邏所
    發現並予以取締，並測試酒後吐氣所含酒精成份，而甲○○因未考領自用小客車
    駕駛執照，為免因之受罰，竟於時、地，冒用其兄「乙○○」名義，接續於酒精
    測定值表之被測人欄及內政部警政署國道公路警察局公警局交字第Ｚ00000
    000與Ｚ00000000號舉發違反道路交通管理事件通知單移送聯「收受
    通知聯者簽章」欄內，偽造振展之署押（該通知單具複寫功能，上開署押即複寫
    於迴覆聯及存根聯上），再分別交還予執勤警員蕭如汎收執而行使之，以表示其
    確為乙○○本人並已領收前揭通知單，而後於同日上午九時二十五分許，在國道
    公路警察局公警局第三警察隊員林分隊接受偵詢時，亦接續冒用乙○○名義應訊
    ，並在被詢問人欄下偽簽乙○○署押，均足生損害於乙○○本人及警察機關對於
    違規交通事件管理、偵查之正確性。後員警查覺有異，經查證始悉上情。
二、案經內政部警政署國道公路警察局第三警察隊報請臺灣彰化地方法院檢察署檢察
    官偵查起訴。
    理  由
一、右揭事實，業據被告甲○○於警訊及偵審中坦承不諱，復有上開酒精測定值表一
    紙、內政部警政署國道公路警察局舉發違反道路交通管理事件通知單二件八聯（
    另通知聯上均未經被告偽造署押）、偵詢（調查）筆錄及刑法第一百八十五條之
    三案件測試觀察紀錄表附卷可稽。被告之自白與事實相符，堪予採信。本案事證
    已臻明確，被告之犯行，足以認定。
二、按被告在酒精測定值表之被測人欄及違反道路交通管理事件通知單移送聯之「收
    受通知聯者簽章」欄內偽簽「乙○○」姓名，自不待依據習慣或特約，單從形式
    上觀察，即足以知悉即係表示由乙○○出具領收通知聯之證明，當然屬於刑法第
    二百十條所稱之私文書（參照最高法院八十三年台上字第六六三一號判例）。其
    於偽造他人署押後，復將該單據交回警員處理，顯然對各該文書之內容有所主張
    。故核其所為係犯刑法第一百八十五條之三之罪及第二百十六條、第二百十條之
    行使偽造私文書罪。被告於酒精測定值表之被測人欄、內政部警政署國道公路警
    察局公警局交字第Ｚ00000000與Ｚ00000000號舉發違反道路交
    通管理事件通知單移送聯「收受通知聯者簽章」欄及偵訊（調查）筆錄之被詢問
    人欄下偽簽乙○○署押，均係基於單一犯意為之，故係單一接續行為，而該偽造
    署押為偽造私文書之部分行為，偽造私文書之低度行為，又為進而行使之高度行
    為所吸收，均不另論罪。其先後三次行使偽造私文書之行為，時間密接，地點相
    同，侵害法益亦屬同一，各行為之獨立性極為薄弱，尚難遽予強行分離，應視同
    數個舉動之接續施行，而包括評價為單一之行使偽造私文書罪（參照最高法院八
    十六年台上字第三二九五號判例）。被告所犯上開二罪，犯意各別，罪質互異，
    應分論併罰。爰審酌被告現有正當職業，因一時心存僥倖致罹刑章，本件偵審期
    間均能坦承犯行，犯後態度尚稱良好，及其犯罪動機、手段、所生危害等一切情
    狀，量處如主文所示之刑，並定應執行刑，均諭知易科罰金之折算標準 。
三、扣案（卷附）酒精測定值表一紙、內政部警政署國道公路警察局交字第Ｚ000
    00000與Ｚ00000000號舉發違反道路交通管理事件通知單移送聯、
    迴覆聯、存根聯及九十一年二月十八日上午九時二十五分之偵詢（調查）筆錄上
    偽造「乙○○」之署押共八枚，均依刑法第二百十九條之規定，宣告沒收。
據上論斷，應依刑事訴訟法第二百九十九條第一項前段，刑法第一百八十五條之三條
、第二百十六條、第二百十條、第五十一條第五款、第四十一條、第二百十九條，判
決如主文。
本案經檢察官盧永盛到庭執行職務。
中      華      民      國      九十一    年      八      月    二十九  日
                                臺灣彰化地方法院刑事第一庭
                                    法      官  洪  志  賢
右正本證明與原本無異。
如不服本判決，應於判決送達後十日內，向本院提出上訴狀（須附繕本）。
告訴人或被害人對於判決如有不服具備理由請求檢察官上訴者，其上訴期間之計算係
以檢察官收受判決正本之日期為準。
                                    法院書記官 洪  年  慶
中      華      民      國      九十一    年      九      月    三      日
刑法第一百八十五條之三：
服用毒品、麻醉藥品、酒類或其他相類之物，不能安全駕駛動力交通工具而駕駛者，
處一年以下有期徒刑、拘役或三萬元以下罰金。
刑法第二百十六條：
行使第二百十條至第二百十五條之文書者，依偽造、變造文書或登載不實事項或使登
載不實事項之規定處斷。
刑法第二百十條：
偽造、變造私文書，足以生損害於公眾或他人者，處五年以下有期徒刑。
刑法第二百十九條：
偽造之印章、印文或署押，不問屬於犯人與否，沒收之。
